【裁判字號】    90,訴,980
【裁判日期】    900726
【裁判案由】    毒品危害防制條例
【裁判全文】
臺灣臺中地方法院刑事判決                            九十年度訴字第九八號
    公  訴  人  臺灣臺中地方法院檢察署檢察官
    被      告  甲○○
右列被告因毒品危害防制條例案件，經檢察官提起公訴（九十年度毒偵字第一六一二
號），本院判決如左：
    主  文
甲○○施用第一級毒品，累犯，處有期徒刑拾月。
    事  實
一、甲○○曾因竊盜案件，經法院判處有期徒刑三月確定，甫於民國八十七年六月十
    五日執行完畢。又於八十八年間因施用毒品案件，經本院以八十八年度毒聲字第
    四０八二號裁定送觀察、勒戒後，認無繼續施用毒品之傾向，由台灣台中地方法
    院檢察署檢察官於八十八年七月二十七日以八十八年度偵字第一六二九一號處分
    不起訴確定。嗣再因犯施用第一級與第二級毒品案件，復經本院以八十九年度毒
    聲字第二○八號裁定送觀察勒戒後，認有繼續施用毒品傾向，除由本院以八十九
    年度毒聲字第二五七五號裁定令入戒治處所施以強制戒治，並於八十九年九月四
    日經本院以八十九年度毒聲字第五三四二號裁定停止戒治，所餘戒治期間付保護
    管束外；刑事部分則由台灣台中地方法院檢察署檢察官以八十九年度毒偵字第二
    五七八號與八十九年度毒偵緝字第二○八號提起公訴，並經本院判處應執行有期
    徒刑一年確定。詎甲○○仍不知悔改，又於九十年二月二十七日之前三日內某時
    ，在某不詳地點，以不詳方式施用第一級毒品海洛因一次。嗣於九十年二月二十
    七日經台灣台中地方法院檢察署觀護人室通知至該署接受定期採尿，經送鑑驗結
    果，呈有嗎啡陽性反應，而查悉上情。
二、案經臺灣臺中地方法院檢察署檢察官自動檢舉偵查起訴。
    理  由
一、訊據被告甲○○，矢口否認有右揭施用第一級毒品海洛因之犯行，辯稱：自前次
    停止戒治後，即未再施用毒品云云。然查：本件被告於九十年二月二十七日經台
    灣台中地方法院檢察署觀護人室通知接受定期採尿鑑驗，所採尿液，經送驗結果
    ，呈嗎啡之陽性反應，此有私立中山醫學院附設孫中山紀念醫院藥物濫用檢測中
    心檢驗報告附卷足稽。再按施用毒品者，其劑量之百分之八十於八小時內自尿中
    排出，二十四小時後剩餘量之百分之九十再行排出，七十二小時後仍有微量排出
    ，而因人體體質不同，其排出時間亦會有差異，尤其成癮者（抗藥性強）其於吸
    食一百二十小時內所採之尿液，配合較具公信力之儀器（如氣相層析質譜儀）仍
    可能被檢測出等情，業經憲兵司令部八十年三月廿五日（八０）鑑驗字０九九九
    號函釋在案。徵諸本件被告係於九十年二月二十七日，在台灣台中地方法院檢察
    署經該署採尿室人員採其尿液送驗之事實，依上開之說明，本件堪信被告於此次
    九十年二月二十七日採尿前七十二小時即三日內某時確有在不詳地點，以不詳方
    式，施用第一級毒品海洛因至少一次無訛，其辯稱未再施用云云，乃為卸責之詞
    ，並不可採。又被告前於八十八年間因施用毒品案件，經本院以八十八年度毒聲
    字第四０八二號裁定送觀察、勒戒後，認無繼續施用毒品之傾向，由台灣台中地
    方法院檢察署檢察官於八十八年七月二十七日以八十八年度偵字第一六二九一號
    處分不起訴確定。嗣再因犯施用第一級與第二級毒品案件，復經本院以八十九年
    度毒聲字第二○八號裁定送觀察勒戒後，認有繼續施用毒品傾向，除由本院以八
    十九年度毒聲字第二五七五號裁定令入戒治處所施以強制戒治，並於八十九年九
    月四日經本院以八十九年度毒聲字第五三四二號裁定停止戒治，所餘戒治期間付
    保護管束外；刑事部分另由台灣台中地方法院檢察署檢察官以八十九年度毒偵字
    第二五七八號與八十九年度毒偵緝字第二○八號提起公訴，並經本院判處應執行
    有期徒刑一年確定，有臺灣臺中地方法院檢察署刑案資料查註紀錄表及台灣高等
    法院被告全國前案紀錄表、本院八十九年度訴字第一○二五號刑事判決各一件在
    卷足憑。本件事證明確，被告三犯施用毒品犯行堪以認定。
二、按海洛因為毒品危害防制條例第二條第二項第一款所規定之第一級毒品，核本件
    被告所為，係犯毒品危害防制條例第十條第一項之施用第一級毒品罪。被告為施
    用而持有第一級毒品，其持有之低度行為，已為施用之高度行為所吸收，不另論
    罪。查被告曾因竊盜案件，經法院判處有期徒刑三月確定，甫於八十七年六月十
    五日執行完畢，有臺灣台中地方法院檢察署刑案資料查註紀錄表在卷可按，其於
    有期徒刑執行完畢後，五年以內再犯本件有期徒刑以上之罪，是為累犯，應依刑
    法第四十七條規定加重其刑。爰審酌被告已有多次施用毒品前科，仍不知悔改，
    及其犯罪之動機、目的、手段、犯罪後之態度等一切情狀，量處如主文所示之刑
    。
據上論斷，應依刑事訴訟法第二百九十九條第一項前段，毒品危害防制條例第十條第
一項、第二十條第三項，刑法第十一條前段、第四十七條，判決如主文。
中      華      民      國      九十    年      七    月      二十六    日
                                臺灣臺中地方法院刑事第三庭
                                        法  官  張  智  雄
右正本證明與原本無異。
如不服本判決，應於判決送達後十日內向本院提出上訴狀，上訴於臺灣高等法院臺中
分院( 須附繕本 )。
                                        書記官
中      華      民      國      九十    年      七    月      三十      日
附錄論罪科刑法條
毒品危害防制條例第十條：
施用第一級毒品者，處六月以上五年以下有期徒刑。
施用第二集毒品者，處三年以下有期徒刑。


司法院資訊處製作；財團法人民間司法改革基金會備份。
